【裁判字號】    98,審訴,633
【裁判日期】    990304
【裁判案由】    違反稅捐稽徵法等
【裁判全文】
臺灣新竹地方法院刑事判決             98年度審訴字第633號
公  訴  人  臺灣新竹地方法院檢察署檢察官
被      告  甲○○
上列被告因違反稅捐稽徵法等案件，經檢察官提起公訴（97年度
偵緝字第109號、第110號），本院判決如下：
    主  文
本件公訴不受理。
    理  由
一、本件公訴意旨略以：
（一）被告甲○○係址設新竹市○○路22號4 樓之2 「連承國際
      股份有限公司」（下稱連承公司）、「連恒國際股份有限
      公司」（下稱連恒公司）、新竹縣竹北市○○里縣○○街
      31 號1樓「聯享利國際股份有限公司」（下稱聯享利公司
      ）、新竹縣竹北市○○里縣○○路96號3 樓「豪精科技有
      限公司」（下稱豪精公司）之實際負責人，為稅捐稽徵法
      上之納稅義務人及商業會計法上之商業負責人，為增加連
      承公司之營業額虛增之假象，而使連承公司得以順利申請
      上市、上櫃，竟安排連承公司、連恒公司、豪精公司及聯
      享利公司間相互間做形式上交易，並基於故意逃漏稅捐、
      幫助他人逃漏稅捐及違反商業會計法之概括犯意，自民國
      89年7 月間至91年4 月間，指示不知情之羅德章（另經臺
      灣新竹地方法院檢察署檢察官為不起訴處分）在收到數家
      公司之進貨憑證時作形式簽章，另由不知情之羅巧玉（另
      經臺灣新竹地方法院檢察署檢察官為不起訴處分）處理開
      立前開4 家公司之發票，明知連承、連恒公司、聯享利及
      豪精公司間並無實際進、銷貨交易之事實，而以連承公司
      、連恒公司、聯享利公司及豪精公司等4 家公司名義，相
      互間虛偽開立不實之統一發票：
      (一)聯享利公司部分：自90年7 月至91年4 月間止，使聯享
      利公司取得連恒公司、桃市易有限公司、松倉企業股份有
      限公司、宇康科技有限公司、佳誠股份有限公司等6 家營
      業人開立不實統一發票，銷售額共計新臺幣（下同）2 億
      9,152 萬7, 882元，營業稅1,457 萬6,403 元，供聯享利
      公司充作進貨憑證，據以扣抵聯享利公司營業稅，以此方
      式故意逃漏營業稅1,457 萬6,403 元。另聯享公司開立不
      實統一發票予連承公司等營業人，銷售額共計1 億16萬29
      1 元，營業稅500 萬8,016 元，作連承公司等營業人充作
      進貨憑證，據以扣抵營業稅，幫助連承公司等營業人逃漏
      營業稅共計500 萬8,016 元；該公司另虛偽申報外銷零稅
      率銷售額8,833 萬8460元銷售額，冒退營業稅441 萬6,92
      3 元。
      (二)豪精公司部分：自91年3 月至同年4 月間止，使豪精公
      司取自聯享利公司開立不實統一發票，銷售額共計2,087
      萬2,724 元，營業稅104 萬3,636 元，充作豪精公司之進
      貨憑證，據以扣抵豪精公司之營業稅；另豪精公司虛偽申
      報外銷零稅率銷售額1,848 萬8,430 元，冒退營業稅92萬
      2,668 元。
      (三)連承公司及連恒公司部分：自89年7 月間至91年2 月間
      止，連承公司及連恒公司以虛進、虛銷方式冒退營業稅79
      9 萬3,435 元，並虛偽開立不實統一發票予迪戎國際股份
      有限公司等營業人充作進貨憑證，銷售額6 億7,525 萬8,
      802 元，稅額799 萬3,435 元以逃漏稅額，均足以生損害
      於稅捐稽徵機關對於課稅管理之正確性及課稅之公平性。
（二）甲○○係捷邦電腦股份有限公司（下稱捷邦公司，址設新
      竹科學園區新竹縣寶山鄉新竹縣工業東九路15號1 樓）之
      負責人，欲使捷邦公司未來申請上市、上櫃，明知並無足
      額資金供辦理公司增資，竟基於違反公司法之犯意，向不
      知情之友人林於樺借款新臺幣1,500 萬元，並於88年8 月
      30日以肯上科技股份有限公司之名義匯入新臺幣（下同）
      300 萬元及1,200 萬元，至捷邦公司所有安泰商業銀行新
      竹分行（下稱安泰銀行）活期存款帳號第000-00-000000-
      0-00號帳戶，佯做捷邦公司於88年4 月之驗資證明，並在
      申請文件上表明已收足股款，取得股款已收足之證明文件
      後，再委由不知情之會計師曾裕於同年4 月9 日出具查核
      報告書簽證認定全部增資股款已繳足，並向新竹科學園區
      管理局辦理上開增資登記後，於3 至5 日內，旋將前揭款
      項返還予林於樺，足以生損害於主管機關對於公司登記管
      理之正確性。
（三）甲○○為解決與蔡憲忠間財務糾紛，竟基於意圖為自己不
      法所有之侵占犯意，於88年10月14日，在不詳地點，將捷
      邦公司持有長期投資之欣弘科技股份有限公司（下稱欣弘
      公司）股票共計300 張（原為500 張，於88年5 月23日減
      資換票為300 張），明知未實際付款給捷邦公司，竟向國
      稅局登記以私人轉讓方式，變更登記在自己名下持有，並
      於同日轉讓予不知情蔡憲忠登記持有，而將捷邦公司持有
      之欣弘公司股票侵占入己，以清償其與蔡憲忠之間債務糾
      紛。
      因認被告甲○○就上述（一）之部分，係違反稅捐稽徵法
      第47條第1 項、第41條之公司負責人為納稅義務人以不正
      當方法逃漏稅捐、同法第43條之幫助他人逃漏稅捐及商業
      會計法第71條第1 款之填載不實會計憑證罪；就上述（二
      ）之部分，係犯公司法第9 條第1 項之股東未實際繳納公
      司應收股款而以申請文件表明收足；就上述（三）之部分
      ，係犯刑法第336 條第2 項業務侵占罪嫌等語。
二、按被告死亡者，應諭知不受理之判決，並得不經言詞辯論為
    之，刑事訴訟法第303條第5 款、第307條，分別定有明文。
    經查本案被告甲○○業於99年2 月22日死亡，此有個人基本
    資料查詢結果及死亡證明書各1 紙附卷可稽，依據上開說明
    ，爰不經言詞辯論，逕為不受理之判決。
三、據上論斷，應依刑事訴訟法第303 條第5 款、第307 條，判
    決如主文。
中    華    民    國    99    年    3     月    4     日
                        刑事第九庭審判長 法  官  魏瑞紅
                                         法  官  馮俊郎
                                         法  官  劉兆菊
以上正本證明與原本無異。
如不服本判決應於收受本判決後10日內向本院提出上訴書狀，上
訴書狀應敘述具體理由。上訴書狀未敘述上訴理由者，應於上訴
期間屆滿後20日內補提理由書狀於本院( 均須按他造當事人之人
數附繕本 )「切勿逕送上級法院」。
                                         書記官  劉雅文
中    華    民    國    99    年    3     月    4     日

司法院資訊處製作；財團法人民間司法改革基金會備份。
